臺灣桃園地方法院民事簡易判決
110年度桃簡字第1078號
原      告  黃冠霖
訴訟代理人  鄭三川律師
被      告  楊志浩
上列被告因傷害案件（110年度審簡字第75號），經原告提起刑
事附帶民事訴訟請求損害賠償，經本院刑事庭移送前來（110年
度審原附民字第5號），本院於民國111年3月28日言詞辯論終結
，判決如下：  
    主    文
被告應給付原告新臺幣壹佰貳拾伍萬玖仟零陸拾伍元，及自民國
一一０年一月二十二日起至清償日止，按週年利率百分之五計算
之利息。
原告其餘之訴駁回。
訴訟費用由被告負擔百分之三十五，餘由原告負擔。
本判決第一項得假執行。 
    事實及理由
一、原告主張：被告與訴外人董仁儀於民國108年3月27日晚間7時40分許，在址設桃園市○○區○○路0段000巷00號之「大排檔餐廳」，共同基於傷害之意思聯絡，由被告以右手勾住原告頸部，將原告自用餐處拖行至餐廳櫃檯前方，並將其放倒在地，再以腳踹擊原告之腹部1下，董仁儀旋亦上前以腳踹擊原告胸口近頭部處1下，被告則再以腳踢踹原告胸口近頭部處1下，致原告因此受有創傷性硬膜外出血、創傷性硬膜下出血、創傷性左側蝶骨骨折等傷害（下稱系爭傷害）。原告因系爭傷害支出醫療費用新臺幣（下同）2萬元、救護車3,510元、看護費用79萬2,000元，並受有不能工作損失66萬元、勞動能力減少損害（下稱勞動能力減損）162萬元、復因系爭傷害精神痛苦不已，被告應賠償精神慰撫金50萬元，上開損害合計359萬5,510元，爰依侵權行為之規定，提起本件訴訟等語，並聲明：被告應賠償原告359萬5,510元，及自刑事附帶民事起訴狀（下稱起訴狀）繕本送達翌日起至清償日止，按週年利率5％計算之利息。
二、被告則以：原告請求之看護費用、不能工作損失、勞動能力
    減損及精神慰撫金之金額均過高等語，資為抗辯，並聲明：
    原告之訴駁回。
三、本院之判斷： 
　㈠按因故意或過失，不法侵害他人之權利者，負損害賠償責任
    。數人共同不法侵害他人之權利者，連帶負損害賠償責任，
    民法第184條第1項前段、第185條第1項前段分別定有明文。
    經查，被告與董仁儀於上開時地，共同傷害原告，致原告受
    有系爭傷害等情，為被告所不爭執，且有長庚醫療財團法人
    林口長庚紀念醫院（下稱林口長庚）病歷光碟、診斷證明書
    、醫療費用收據、敏盛綜合醫院（下稱敏盛醫院）病歷、醫
    療費用收據、臨床心理報告及統一發票等證據附卷可佐（見
    本院附民卷第21至43頁，桃簡卷第15至22頁、第29至36頁、
    證物袋），並經本院依職權調閱前開刑事案件電子卷宗，依
    卷內事證認定上開事實無誤，堪信為真實。從而，被告上開
    共同傷害原告之行為，侵害原告之身體及健康權，被告自應
    負侵權行為損害賠償之責。
　㈡損害賠償金額：
　⒈醫療及救護車費用：　　
　　經查，原告因系爭傷害支出醫療費用2萬元、救護車3,510元
    ，為被告所不爭執（見本院桃簡卷第24頁反面），並有林口
    長庚、敏盛醫院醫療費用收據及統一發票附卷可參（見本院
    附民卷第23至43頁），堪信為真實。
　⒉看護費：
　　經查，原告因系爭傷害自108年3月28日起住院至同年4月17
    日出院，住院期間及出院後1個月，需由他人全日看護等情
    ，有林口長庚110年12月20日長庚院林字第1101151369號函
    （下稱林口長庚第369號函）附卷可參（見本院桃簡卷第41
    頁），而上開住院期間日數為21日加計出院後1個月以30日
    計算之日數後為51日，而1日全日看護費用以2,200元計算，
    則原告因系爭傷害所受看護費用損害為11萬2,200元（計算
    式：51×2,200=11萬2,200）。
　⒊不能工作損失：　　
　　經查，原告因系爭傷害於108年5月24日至林口長庚回診時仍
    無法正常工作，有林口長庚第369號函附卷可參（見本院卷
    第41頁），至於林口長庚臨床心理報告固記載原告因系爭傷
    害出現侵入性症狀及過度警醒等症狀持續超過1年，符合創
    傷性壓力症之診斷，有上開心理報告附卷可參（見本院卷第
    19至22頁），然上開心理報告係評估原告是否有創傷性壓力
    症，並非評估原告是否不能工作，自難以上開心理報告逕認
    原告不能工作期間為1年，原告復未舉證證明其於108年5月2
    4日之後仍不能工作，則應認原告不能工作期間為原告因系
    爭傷害住院之日即108年3月28日起至同年年5月24日止，合
    計58日。另原告雖主張其每月薪資為5萬5,000元（見本院桃
    簡卷第55頁），然未舉證以實其說，尚難採信，而我國108
    年最低基本工資2萬3,100元，有基本工資之制訂與調整經過
    表在卷可稽（見本院桃簡卷第53頁），本院審酌最低基本工
    資係一般勞工在通常情形下可能取得之最低收入，自得以上
    開基本工資認定原告於事故發生前之薪資收入標準，從而，
    原告受有不能工作損失為4萬4,660元（計算式：2萬3,100÷3
    0×58=4萬4,660）。
　⒋勞動能力減損：
　　經查，原告66年12月30日出生，有戶籍資料附卷可參（見本
    院個資卷），另原告因系爭傷害勞動能力減損比例為18％，
    有林口長庚111年1月25日長庚院林字第1101251520號函附卷
    可參（見本院桃簡卷第48頁），而以每月薪資23,100元計算
    ，原告每月勞動能力減損為4,158元（計算式：23,100×18％=
    4,158）。又原告因系爭傷害至108年5月24日止不能工作已
    見前述，則原告勞動能力減損期間應從翌日即同年月25日起
    算，計算至原告65歲強制退休日即131年12月29日止。原告
    上開期間勞動能力減損，依霍夫曼式計算法扣除中間利息（
    首期給付不扣除中間利息）核計其金額為77萬8,695元（計
    算式：4,158×187.00000000+《4,158×0.00000000》×《187.000
    00000-000.00000000》=778,694.000000000。其中187.00000
    000為月別單利《5/12》％第283月霍夫曼累計係數，187.00000
    000為月別單利《5/12》％第284月霍夫曼累計係數，0.0000000
    0為未滿1月部分折算月數之比例《4/31=0.00000000》。採四
    捨五入，元以下進位）。
　⒌精神慰撫金：
　　按不法侵害他人之身體、健康、名譽、自由、信用、隱私、
    貞操，或不法侵害其他人格法益而情節重大者，被害人雖非
    財產上之損害，亦得請求賠償相當之金額，民法第195 條第
    1項前段亦有明文。次按精神慰撫金之多寡，應斟酌雙方之
    身分、地位、資力與加害程度，及其他各種情形核定相當之
    數額，該金額是否相當，自應依實際加害情形與被害人所受
    之痛苦及雙方之身分、地位、經濟狀況等關係決定之。經查
    ，原告因被告本件傷害行為受有系爭傷害，精神上受有相當
    之痛苦，自得請求被告賠償精神慰撫金。參酌兩造身分、地
    位、經濟狀況（見兩造所得財產資料，本院個資卷）、教育
    程度（見戶籍資料，本院個資卷）、被告侵害情節及原告所
    受傷害等一切情狀，認原告請求精神慰撫金應以30萬元為適
    當。
　⒍基上，原告上開損害金額合計為125萬9,065元（計算式：2萬
    +3,510+11萬2,200+4萬4,660+77萬8,695+30萬=125萬9,065
    ）。
四、按給付無確定期限者，債務人於債權人得請求給付時，經 
    其催告而未為給付，自受催告時起，負遲延責任。其經債權
    人起訴而送達訴狀，或依督促程序送達支付命令，或為其他
    相類之行為者，與催告有同一之效力。又遲延之債務，以支
    付金錢為標的者，債權人得請求依法定利率計算之遲延利息
    。但約定利率較高者，仍從其約定利率，而應付利息之債務
    ，其利率未經約定，亦無法律可據者，週年利率為5 ％，民
    法第229條第2項、第233條第1項、第203條分別定有明文。
    經查，上開侵權行為損害賠償債務為金錢債務，然無確定期
    限，亦無約定之利率，被告應自受催告時起，負遲延責任，
    給付週年利率5％遲延利息，而起訴狀繕本於110年1月21日送
    達被告，有起訴狀在卷可稽（見本院附民卷第5頁），原告
    請求自起訴狀繕本送達被告翌日即同年月22日起至清償日止
    ，按週年利率5％計算之遲延利息，自有理由。
五、綜上所述，原告依侵權行為之法律關係，請求被告給付125
    萬9,065元，及自110年1月22日起至清償日止，按週年利率5
    ％計算之利息，為有理由，應予准許，逾此部分，則無理由
    ，應予駁回。
六、本件原告勝訴部分，係依民事訴訟法第427條規定適用簡易
    程序所為被告敗訴之判決，依同法第389 條第1 項第3 款之
    規定，應依職權宣告假執行。
七、本件事證已臻明確，兩造其餘攻擊、防禦方法及證據資料，
    經本院審酌後，認對於判決結果不生影響，爰不一一論述。
八、訴訟費用負擔之依據：民事訴訟法第79條。
中　　華　　民　　國　　111 　年　　4 　　月　　22　　日
                  桃園簡易庭  法  官  張明宏
以上為正本係照原本作成。
如不服本判決，應於送達後20日內，向本院提出上訴狀並表明上
訴理由，如於本判決宣示後送達前提起上訴者，應於判決送達後
20日內補提上訴理由書（須附繕本）。
如委任律師提起上訴者，應一併繳納上訴審裁判費。   
中　　華　　民　　國　　111 　年　　4 　　月　　22　　日
                              書記官  石曉芸